臺灣高雄地方法院刑事判決　　　　　　　96年度易字第1233號
公　訴　人　臺灣高雄地方法院檢察署檢察官
被　　　告　甲○○
上列被告因竊盜案件，經檢察官提起公訴（96年度偵字第4544號
），被告就被訴事實為有罪之陳述，經本院裁定進行簡式審判程
序，判決如下：
    主  文
甲○○犯如附表二所示竊盜等拾罪，均累犯，分別量處如附表二
所載之刑。應執行有期徒刑壹年壹月及拘役壹佰貳拾日，拘役部
分如易科罰金，以新臺幣壹仟元折算壹日。
    事實及理由
一、犯罪事實：甲○○前因竊盜案件，經本院以92年度易字第10
    19號判處有期徒刑7 月確定，經發監執行，於民國93年4 月
    21日期滿執行完畢。詎其仍不知悔改，復意圖為自己不法之
    所有，分別於附表一所示時間、地點，以附表一所示之手法
    竊得如附表一所示之物。嗣於96年2 月4 日凌晨2 時5 分許
    ，其在高雄市○○區○○路73號前，竊取財物時為警當場查
    獲（即附表一編號1 部分），並扣得一字形螺絲起子及手電
    筒各1 支、機車鑰匙3 支及硬幣26元。甲○○於員警尚不知
    其另犯有附表一編號2 至9 之竊盜犯行前，主動自首供出附
    表一編號2 至9 之竊盜犯行。案經高雄市政府警察局小港分
    局報請臺灣高雄地方法院檢察署檢察官偵查起訴。
二、認定事實所憑之證據：
  (一)被告甲○○於本院審理時之自白（見本院卷第33、43頁）。
  (二)被害人辛○○○、庚○○、子○○、丙○○、壬○○、乙○○○、丁○○、己○○、戊○○於警詢中之指述（見警一卷
    第7 、8 頁、第15至18頁、警二卷第9 至11頁、第17、18、
    39頁、第45至48頁）。
  (三)搜索扣押筆錄、扣押物品收據目錄表各1 份、贓物認領保管
    單5 紙、照片25幀（見警一卷第22至24頁、第28至37頁、警
    二卷第54至58頁）。
三、按刑法上所謂兇器，其種類並無限制，凡客觀上對於人之生
    命、身體、安全構成威脅，具有危險性之兇器均屬之，且祇
    須犯罪時攜帶此種具有危險性之兇器為已足，並不以攜帶之
    初有行兇之意圖為必要（最高法院79年度台上字第5253號判
    例意旨參照）。查被告就附表一編號1 、2 持以行竊之一字
    型螺絲起子，前端為鐵器材質，有照片1 幀在卷可佐（見警
    一卷第37頁下面該張照片），以之揮擊，客觀上足以對人之
    身體、安全構成威脅，顯為具有危險性之兇器無訛。是核被
    告就附表一編號1 、2 所為，均係犯刑法第321 條第1 項第
    3 款之攜帶兇器竊盜罪，就附表一編號3 至8 所為，則均係
    犯刑法第320 條第1 項之普通竊盜罪。被告上開所犯10罪，
    犯意各別，行為互殊，應分論併罰。查被告前因竊盜案件，
    經本院以92年度易字第1019號判處有期徒刑7 月確定，經發
    監執行，於93年4 月21日期滿執行完畢，有臺灣高等法院被
    告前案紀錄表1 份在卷可按，其受徒刑之執行完畢，5 年以
    內故意再犯有期徒刑以上之罪，為累犯，依法加重其刑。被
    告於員警尚不知其另犯有附表一編號2 至9 竊盜犯行前，主
    動自首供出上開9 件竊盜犯行，並接受裁判等情，有高雄市
    政府警察局小港分局96年4 月18日函1 份在卷可佐，堪認其
    就附表一編號2 至10所為，已符合刑法自首之要件，應依法
    減輕其刑。爰審酌被告前有竊盜罪前科，有臺灣高等法院被
    告前案紀錄表1 份在卷可按，其不思正途以獲取所需，竟先
    後10次竊取他人之財物，所為自應受相當之刑事非難。另衡
    以被告先後雖有10次竊盜犯行，然竊得之財物均尚屬微薄（
    參附表一所示），犯後自始坦承犯行，且為表示知錯悔改之
    意，主動自首供出附表一編號2 至9 之竊盜犯行（編號2 至
    9 之竊盜被害人，於被告自首犯罪前均未向警方報案，渠等
    之後經警製作筆錄復均表示不欲對被告追訴），被告部分竊
    得之財物並已發還被害人領回，有贓物認領保管單5 紙在卷
    可憑（見警二卷第54至58頁）及其犯罪之動機、目的、所生
    危害、智識程度國中畢業、生活狀況等一切情狀，分別量處
    如主文所示之刑（併參附表二），並定其應執行之刑及就判
    處拘役部分諭知易科罰金之折算標準，以資懲儆。又被告持
    以行竊之一字型螺絲起子1 支、機車鑰匙3 支及現金26元，
    均係竊得之物，並非被告所有，業據被告於本院訊問時供承
    在卷（見本院卷第12頁），且一字型螺絲起子及其中1 支機
    車鑰匙、現金26元，並已發還被害人乙○○○、丁○○、辛○○○、庚○○領回（見警二卷第54至56頁、第58頁），故
    不為沒收之諭知。至扣案手電筒1 支，並非違禁物，且無證
    據證明係被告供犯罪所用之物，故亦不為沒收之諭知，併予
    敘明。
據上論斷，應依刑事訴訟法第273 之1 第1 項、第284 條之1 、
第299 條第1 項前段、第310 條之2 、第454 條第1 項，刑法第
321 條第1 項第3 款、第320 條第1 項、第47條第1 項、第62條
前段、第41條第1 項前段、第51條第5 款、第6 款，刑法施行法
第1 條之1 第1 項、第2 項前段，判決如主文。
本案經檢察官癸○○到庭執行職務。
中　　華　　民　　國　　96　　年　　5　 　月　　 3  　日
                  鳳山刑事第一庭  法　官  林永村
以上正本證明與原本無異。
如不服本判決，應於判決送達後10日內，向本院提出上訴狀。
中　　華　　民　　國　　96　　年　　5 　　月　　 3  　日
                                  書記官  李祥銘
附表一：
┌──┬───┬────┬───┬──────┬─────┐
│編號│時間：│ 地點   │被害人│犯罪手法    │犯罪所得  │
│    │年.月.│        │      │            │(新臺幣） │
│    │日. 時│        │      │            │          │
├──┼───┼────┼───┼──────┼─────┤
│ 1  │96.2.4│高雄市小│茶氏美│持客觀上足供│1 元硬幣（│
│    │.02:05│港區立群│容    │凶器使用之一│已發還）。│
│    │      │路73號前│      │字形螺絲起子│          │
│    │      │        │      │及自備鑰匙開│          │
│    │      │        │      │啟車牌號碼WA│          │
│    │      │        │      │W-876 號機車│          │
│    │      │        │      │置物竊取財物│          │
│    │      │        │      │。          │          │
├──┼───┼────┼───┼──────┼─────┤
│ 2  │96.02.│高雄市小│庚○○│持客觀上足供│40元（已發│
│    │04約凌│港區立群│      │凶器使用之一│還25元）  │
│    │晨時  │路83號前│      │字形螺絲起子│          │
│    │      │        │      │及自備鑰匙開│          │
│    │      │        │      │啟車牌號碼XY│          │
│    │      │        │      │U-558 號機車│          │
│    │      │        │      │置物竊取財物│          │
│    │      │        │      │。          │          │
├──┼───┼────┼───┼──────┼─────┤
│ 3  │96.01.│高雄市小│子○○│徒手竊取置於│900元     │
│    │30.01 │港區宏平│      │車牌號碼VO-9│          │
│    │：00  │路506 號│      │692 號自小貨│          │
│    │      │前      │      │車內之零錢。│          │
├──┼───┼────┼───┼──────┼─────┤
│ 4  │96.01.│高雄市小│丙○○│徒手開啟車牌│500元     │
│    │22.01 │港區義興│      │號碼XXP-278 │          │
│    │:00   │街1 號前│      │號機車置物竊│          │
│    │      │        │      │取財物。    │          │
├──┼───┼────┼───┼──────┼─────┤
│ 5  │96.01.│高雄市小│丙○○│徒手開啟車牌│200元及香 │
│    │28.01 │港區義興│      │號碼XXP-278 │煙2包。   │
│    │:00   │街1 號前│      │號機車置物竊│          │
│    │      │        │      │取財物。    │          │
├──┼───┼────┼───┼──────┼─────┤
│ 6  │96.01.│高雄市小│壬○○│徒手開啟車牌│香菸2 包。│
│    │24.02 │港區崇文│      │號碼 YFD-278│          │
│    │：00  │路25-2號│      │號機車置物竊│          │
│    │      │前      │      │取財物。    │          │
├──┼───┼────┼───┼──────┼─────┤
│ 7  │96.01.│高雄市小│李洪秀│徒手開啟車牌│機車鑰匙1 │
│    │20.01 │港區宮安│月    │號碼 ZJJ-506│支（已發還│
│    │：00  │街50號前│      │號機車置物竊│）。      │
│    │      │        │      │取財物。    │          │
├──┼───┼────┼───┼──────┼─────┤
│ 8  │96.02.│高雄市小│林建效│徒手開啟車牌│一字形螺絲│
│    │01.01 │港區永義│      │號碼ZAV-280 │起子1 支（│
│    │：00  │街157 項│      │號機車置物竊│已發還）。│
│    │      │31號前  │      │取財物。    │          │
├──┼───┼────┼───┼──────┼─────┤
│ 9  │96.01.│高雄市小│己○○│徒手開啟車牌│900元。   │
│    │23.00 │港區永順│      │號碼 XYJ-618│          │
│    │：00  │街192巷2│      │號機車置物竊│          │
│    │      │號前    │      │取財物。    │          │
├──┼───┼────┼───┼──────┼─────┤
│10  │96.01.│高雄市小│戊○○│徒手竊取腳踏│價值約1500│
│    │24.01 │港區港中│      │車1 部。    │元（已發還│
│    │：00  │街48號前│      │            │）。      │
└──┴───┴────┴───┴──────┴─────┘
附表二：（就附表一編號1 至10號犯行，依序判處如下，且編號
2 至9 構成自首）
┌───┬──────────────────────┐
│編號  │罪名及刑度                                  │
├───┼──────────────────────┤
│  1   │攜帶兇器竊盜，累犯，處有期徒刑柒月。        │
├───┼──────────────────────┤
│  2   │攜帶兇器竊盜，累犯，處有期徒刑伍月。        │
├───┼──────────────────────┤
│  3   │竊盜，累犯，處拘役拾日，如易科罰金，以新臺│
│      │壹仟元折算壹日。                            │
├───┼──────────────────────┤
│  4   │竊盜，累犯，處拘役貳拾伍日，如易科罰金，以新│
│      │臺幣壹仟元折算壹日。                        │
├───┼──────────────────────┤
│  5   │竊盜，累犯，處拘役貳拾日，如易科罰金，以新臺│
│      │幣壹仟元折算壹日。                          │
├───┼──────────────────────┤
│  6   │竊盜，累犯，處拘役拾伍日，如易科罰金，以新臺│
│      │幣壹仟元折算壹日。                          │
├───┼──────────────────────┤
│  7   │竊盜，累犯，處拘役拾伍日，如易科罰金，以新臺│
│      │幣壹仟元折算壹日。                          │
├───┼──────────────────────┤
│  8   │竊盜，累犯，處拘役拾伍日，如易科罰金，以新臺│
│      │幣壹仟元折算壹日。                          │
├───┼──────────────────────┤
│  9   │竊盜，累犯，處拘役貳拾伍日，如易科罰金，以新│
│      │臺幣壹仟元折算壹日。                        │
├───┼──────────────────────┤
│  10  │竊盜，累犯，處有期徒刑月。                │
└───┴──────────────────────┘
附錄本判決論罪之法條：
中華民國刑法第320條
（普通竊盜罪、竊佔罪）
意圖為自己或第三人不法之所有，而竊取他人之動產者，為竊盜
罪，處5 年以下有期徒刑、拘役或5 百元以下罰金。
意圖為自己或第三人不法之利益，而竊佔他人之不動產者，依前
項之規定處斷。
前二項之未遂犯罰之。
中華民國刑法第321條
（加重竊盜罪）
犯竊盜罪而有左列情形之一者，處6 月以上、5 年以下有期徒刑
：
一  於夜間侵入住宅或有人居住之建築物、船艦或隱匿其內而犯
之者。
二  毀越門扇、牆垣或其他安全設備而犯之者。
三  攜帶兇器而犯之者。
四  結夥三人以上而犯之者。
五  乘火災、水災或其他災害之際而犯之者。
六  在車站或埠頭而犯之者。
前項之未遂犯罰之。
